宣示判決筆錄
原      告  台新國際商業銀行股份有限公司

法定代理人  尚瑞強  
訴訟代理人  賴昭文  
被      告  李泰興  

上列當事人間111年度中簡字第1250號請求清償債務事件，於中
華民國111年5月25日上午10時10分整在臺灣臺中地方法院臺中簡
易庭宣示判決，出席職員如下：
    法      官  林筱涵
    書  記  官  張峻偉
朗讀案由。
法官朗讀主文宣示判決如下：
    主      文
被告應給付原告新臺幣肆拾萬柒仟零參拾壹元，及其中新臺幣壹
拾壹萬陸仟柒佰陸拾元自民國一一○年十月二十八日起至清償日
止，按週年利率百分之十五計算之利息。
被告應給付原告新臺幣肆萬壹仟參佰伍拾玖元，及其中新臺幣壹
萬貳仟捌佰參拾陸元自民國一一○年十月二十八日起至清償日止
，按週年利率百分之十五點九計算之利息。
訴訟費用新臺幣肆仟捌佰伍拾元由被告負擔。
本判決得假執行。
    事實及理由之要領
一、原告主張：被告前於民國90年11月28日向原告申請信用卡使
    用，依約被告得持原告所核發之信用卡至特約商店消費，但
    應於每月當期繳款截止日前繳納消費款，或以循環信用方式
    繳納最低應繳金額，循環信用利息依週年利率百分之20計算
    。詎被告迄至110年10月27日止，尚積欠消費款新臺幣（下
    同）407,031元未清償（其中116,760元為本金）。另因銀行
    法第47條之1規定已於104年9月1日修正施行，故利率自斯時
    起改以週年利率百分之15計算。又被告前於92年5月23日向
    原告申請通信貸款，約定借款期限為3年，利息依年利率百
    分之15.9計算。詎被告未依約繳款，迄110年10月27日止，
    尚積欠41,359元未清償（其中12,836元為本金）。為此，爰
    依信用卡契約及消費借貸之法律關係，提起本件訴訟，並聲
    明如主文第一、二項所示。
二、上開原告主張之事實，業據其提出信用卡申請書、會員約定
    條款、客戶帳務查詢、通信貸款申請書、通信貸款應行注意
    事項、本金利息簡易計算表為證。被告已於相當時期受合法
    之通知，於言詞辯論期日不到場，雖曾在支付命令聲明異議
    狀辯稱本件債務尚有糾葛云云，惟未提出具體之抗辯事由並
    舉證以實其說，所辯洵無足採。而被告對原告所提證物之真
    正既無爭執，是本院依上開證據調查之結果，堪信原告所陳
    上情為真正。從而，原告依信用卡契約及消費借貸之法律關
    係，請求被告給付如主文第一、二項所示之金額，為有理由
    ，應予准許。
三、訴訟費用負擔及假執行宣告之依據：民事訴訟法第78條、第
    389條第1項第3款。
如不服本判決，應於送達後20日內，向本院提出上訴狀並表明上
訴理由，如於本判決宣示後送達前提起上訴者，應於判決送達後
20日內補提上訴理由書（須附繕本）。
中　　華　　民　　國　　111 　年　　5 　　月　　25　　日
                  臺灣臺中地方法院臺中簡易庭
                                  法  官  林筱涵
                                  書記官  張峻偉
以上正本證明與原本無異。
中　　華　　民　　國　　111 　年　　5 　　月　　25　　日
                                  書記官  張峻偉